【裁判字號】    89,交易,21
【裁判日期】    890128
【裁判案由】    公共危險
【裁判全文】
臺灣嘉義地方法院刑事判決                          八十九年度交易字第二一號
    公  訴  人  臺灣嘉義地方法院檢察署檢察官
    被      告  甲○○
右列被告因公共危險案件，經檢察官提起公訴（八十九年度偵字第二五○號），本院
判決如左：
    主  文
甲○○服用酒類，不能安全駕駛動力交通工具而駕駛，處拘役拾日，如易科罰金，
以佰元折算一日。
    事  實
一、甲○○於八十八年十二月二十一日晚上十時三十分許，飲酒後不能安全駕駛動力
    交通工具，仍駕駛ＨＪ─八三六七號自小客車，由嘉義市往民雄方向行駛，至文
    化路與金興村路口，未注意閃光黃色之行車管制燈號，撞及何茂成所駕駛之ＲＴ
    ─三七五九號小貨車（未受傷），經警測甲○○呼氣中酒精濃度達每公升零點五
    六毫克而被查獲。
二、案經嘉義縣警察局民雄分局報請臺灣嘉義地方法院檢察署檢察官偵查起訴。
    理  由
一、右揭酒後駕車的事實，業經被告坦白承認。當他酒後行車為警查獲時，當場測定
    呼氣酒精濃度為每公升零點五六毫克，超過客觀生活經驗上不能安全駕駛動力交
    通工具的程度（呼氣酒精濃度每公升零點五五毫克），也有酒精濃度測定紀錄單
    在卷可憑。本件事證明確，被告犯行已可認定。至於被告辯稱：當晚他並未喝醉
    ，仍能安全駕駛云云。惟刑法上所謂「服用酒類不能安全駕駛動力交通工具」，
    觀察重點在於酒精對駕駛人在交通工具高速動力運轉狀況下維持身心整體應變能
    力的影響，而酒精對於人體的影響，在經驗科學上並不限於徹底麻醉身心，當血
    液酒精濃度（一般為呼氣酒精濃度的二百倍到二百三十倍）過高而造成酒精中毒
    時，即使只是每公升一百毫克（換算呼氣酒精濃度約為每公升零點五毫克）也已
    足可影響駕駛安全。關於這項自然科學上所肯定的客觀實驗數據，法務部在本案
    事實發生以前，曾於八十八年五月十日邀集行政院衛生署、中央警察大學等相關
    專業機構研商確認，並取呼氣酒精濃度每公升零點五五毫克的近似數值為個案事
    實認定參考，以法八十八檢字第一六六九號函行文所屬機關供作刑事訴追依據，
    所採測定基準並不違背公知的經驗法則。如果根據通常生活上的客觀經驗已不能
    確保駕駛人穩定而有效地操控動力交通工具，自屬法律所要規範的對象，與駕駛
    人有無喝醉、神智是否清楚均無必然關連，因此，被告所辯尚不影響於本案犯罪
    事實的判斷，併予敘明。
二、核被告所為，係犯刑法第一百八十五條之三的公共危險罪。爰審酌被告犯罪之動
    機、目的、手段，犯罪時所受之刺激及其品性、生活狀況、智識程度、犯罪所生
    之危害及犯罪後態度等一切情狀，量處如主文所示之刑，並諭知易科罰金之折算
    標準，以示儆懲。
據上論斷，應依刑事訴訟法第二百九十九條第一項前段，刑法第一百八十五條之三、
第四十一條，罰金罰鍰提高標準條例第二條、第五條，判決如主文。
本案經檢察官廖家陽到庭執行職務
中    華    民    國      八十九      年      一      月      二十八  日
                                      臺灣嘉義地方法院刑事第三庭
                                          法  官    蕭    道    隆
右正本證明與原本無異。
如不服本判決，應於判決送達後十日內，向本院提出上訴狀。
中    華    民    國      八十九      年      一      月      二十八  日
                                          書記官    胡    祥    生
附錄法條
刑法第一百八十五條之三
損壞或壅塞陸路、水路、橋樑或其他公眾往來之設備或以他法致生往來危險者，處五
年以下有期徒刑，拘役或五百元以下罰金。
因而致人於死者，處無期徒刑或七年以上有期徒刑；致重傷者，處三年以上、十年以
下有期徒刑。
第一項之未遂犯罰之。


司法院資訊處製作；財團法人民間司法改革基金會備份。
